【裁判字號】    97,台上,3348
【裁判日期】    970717
【裁判案由】    違反毒品危害防制條例
【裁判全文】
最高法院刑事判決            九十七年度台上字第三三四八號
上  訴  人  甲○○
上列上訴人因違反毒品危害防制條例案件，不服台灣高等法院高
雄分院中華民國九十七年四月七日第二審更審判決（九十六年度
上更(二)字第三三七號，起訴案號：台灣高雄地方法院檢察署九十
四年度核退偵字第五三號），提起上訴，本院判決如下：
    主  文
上訴駁回。
    理  由
按刑事訴訟法第三百七十七條規定，上訴於第三審法院，非以判
決違背法令為理由，不得為之。是提起第三審上訴，應以原判決
違背法令為理由，係屬法定要件。如果上訴理由書狀並未依據卷
內訴訟資料，具體指摘原判決不適用何種法則或如何適用不當，
或所指摘原判決違法情事，顯與法律規定得為第三審上訴理由之
違法情形，不相適合時，均應認其上訴為違背法律上之程式，予
以駁回。本件原判決撤銷第一審不當之判決，改判仍論處上訴人
甲○○共同連續販賣第一級毒品罪刑（處有期徒刑十一年），已
詳敘所憑之證據及認定之理由，並對上訴人否認犯罪之辯詞，如
何不足採信，均已依據卷內資料，詳予指駁，從形式上觀察，並
無任何違背法令之處。查刑事訴訟法第一百條之一第一項固規定
訊問被告，原則上應全程連續錄音；必要時，並應全程連續錄影
；同條第二項亦規定「筆錄內所載之被告陳述與錄音或錄影之內
容不符者，除有前項但書情形外，其不符之部分，不得作為證據
」。同法第一百條之二亦準用同法第一百條之一規定。考其立法
目的，在於建立訊問筆錄之公信力，並擔保訊問程序之合法正當
；亦即在於擔保犯罪嫌疑人對於訊問之陳述，係出於自由意思及
筆錄所載內容與陳述相符。如果犯罪嫌疑人之自白，係基於自由
意思而非出於不正之方法，且其自由之陳述與事實相符，縱令於
訊問時未經全程連續錄音，致訊問程序稍嫌微疵，仍難謂其自白
之筆錄，無證據能力。上訴人民國九十三年七月十五日之警詢筆
錄，係警方前往高雄看守所詢問上訴人，且在看守所內製作，其
過程自無非法取供之可能，且上訴人於審理中對於該筆錄表示無
意見（原審卷第一四九頁），原審以該警詢筆錄係在上訴人自由
意志下所為，認有證據能力，並無不合。另上訴人於九十二年十
一月四日檢察官偵查時之陳述，如何具有證據能力，原判決理由
內已有說明，不能任意指為違法。而證人卓三增已於九十三年四
月九日死亡，有其個人資料查詢結果單在卷可按，已無法於事實
審法院審理時到庭作證，原審斟酌其於警詢中之供述係主動到案
說明，且當時距上訴人犯罪時間尚近，復無證據顯示卓三增之警
詢筆錄有何非法取供情事，堪認卓三增於警詢中所為陳述具有可
信之特別情況，且為證明上訴人犯罪事實所必要，認卓三增警詢
中之供述為有證據能力，經核亦無不合。又證據之取捨及事實之
認定，為事實審法院之職權，茍其判斷無違經驗法則或論理法則
，即不能任意指為違法。原判決依憑上訴人於九十二年十一月四
日檢察官偵查時坦承販賣海洛因予卓三增，九十三年七月十五日
在高雄看守所接受警詢時坦承受共犯朱寶永（業據判處販賣第一
級毒品罪刑確定）之託將毒品送交予卓三增及葉旭昭之自白，證
人卓三增於警詢時之供述，證人葉旭昭、朱寶永於第一審審理時
之證言，扣案經法務部調查局鑑驗無誤之第一級毒品海洛因十五
包（驗後淨重二‧九六公克）、現金一萬一千元（新台幣）、0
000000000號行動電話一支，參酌卷附通訊監察書、收
音通聯表、監聽電話譯文表，以及卷內其他證據調查之結果，綜
合判斷，認上訴人確有如原判決事實欄所載之共同連續販賣第一
級毒品犯行，已詳敘其取捨證據及認定事實之心證理由，所為論
斷無違經驗法則及論理法則，亦無所指理由不備或適用法則不當
之違法情形存在。上訴意旨，對於原判決究竟如何違背法令，並
未依據卷內資料為具體指摘，徒憑己意，對於原審採證認事之職
權行使，任意指摘，難謂已符合首揭法定上訴要件，其上訴違背
法律上之程式，應予駁回。
據上論結，應依刑事訴訟法第三百九十五條前段，判決如主文。
中    華    民    國  九十七  年    七    月   十七   日
                      最高法院刑事第十二庭
                          審判長法官  石  木  欽
                                法官  陳  世  淙
                                法官  洪  佳  濱
                                法官  王  居  財
                                法官  張  祺  祥
      本件正本證明與原本無異
                                      書  記  官
中    華    民    國  九十七  年    七    月  二十八  日
                                                      V


司法院資訊處製作；財團法人民間司法改革基金會備份。
